browser/locales/l10n/br/extensions/spellcheck/hunspell/br.aff
# Copyright (c) 2001-2012 Korvigelloù An Drouizig
#
# Kit e darempred ganeomp : drouizig@drouizig.org - http://www.drouizig.org	
#
# PEP GWIR MIRET STRIZH - KORVIGELLOÙ AN DROUIZIG

# po (part of speech) :
# g : anv gourel
# b : anv benel
# v : verb
# aa : adanv

SET UTF-8
TRY esiaùnñrtolcdugmphbyfvkwzESIAÙNÑRTOLCDUGMPHBYFVKWZ'

WORDCHARS '

FLAG long

PFX a0 Y 10
PFX a0 0 m' [aehiou]
PFX a0 0 t' [aehiou]
PFX a0 0 n' [aehiou]
PFX a0 0 d' [aehiou]
PFX a0 0 p' [aehiou]
PFX a0 0 M' [aehiou]
PFX a0 0 T' [aehiou]
PFX a0 0 N' [aehiou]
PFX a0 0 D' [aehiou]
PFX a0 0 P' [aehiou]

# Kemmadurioù
PFX m0 Y 15
PFX m0 k g k
PFX m0 k c'h k
PFX m0 t d t
PFX m0 t z t
PFX m0 p b p
PFX m0 p f p
PFX m0 g c'h g[^w]
PFX m0 g k g g[^w]
PFX m0 gw w gw
PFX m0 gw kw gw
PFX m0 b v b
PFX m0 b p b
PFX m0 m v m
PFX m0 d z d
PFX m0 d t d

# Adanv
SFX n1 Y 12
SFX n1 0 añ [^hz]
SFX n1 0 at [^hz]
SFX n1 0 oc'h [^hz]
SFX n1 0 añ [^z]h
SFX n1 0 at [^z]h
SFX n1 0 oc'h [^z]h
SFX n1 z sañ z
SFX n1 z sat z
SFX n1 z soc'h z
SFX n1 zh shañ zh
SFX n1 zh shat zh
SFX n1 zh shoc'h zh

# Liesterioù
SFX p1 Y 1
SFX p1 0 ed .

SFX p2 Y 1
SFX p2 0 i .

SFX p3 Y 1
SFX p3 0 ion .

SFX p4 Y 1
SFX p4 0 ioù .

SFX p5 Y 1
SFX p5 0 où .

SFX p6 Y 1
SFX p6 0 ien .

SFX p7 Y 1
SFX p7 où eier .

# Lostgerioù all
SFX l4 Y 2
SFX l4 0 ig .
SFX l4 0 ioùigoù .

SFX l5 Y 2
SFX l5 0 ig .
SFX l5 0 oùigoù .

# Displegadurioù
SFX a1 Y 42
SFX a1 0 an .
SFX a1 0 as .
SFX a1 0 e .
SFX a1 0 ec'h .
SFX a1 0 ed .
SFX a1 0 emp .
SFX a1 0 en .
SFX a1 0 ent .
SFX a1 0 er .
SFX a1 0 es .
SFX a1 0 et .
SFX a1 0 ez .
SFX a1 0 fe .
SFX a1 0 fec'h .
SFX a1 0 fed .
SFX a1 0 femp .
SFX a1 0 fen .
SFX a1 0 fent .
SFX a1 0 fes .
SFX a1 0 i .
SFX a1 0 imp .
SFX a1 0 in .
SFX a1 0 int .
SFX a1 0 is .
SFX a1 0 it .
SFX a1 0 je .
SFX a1 0 jec'h .
SFX a1 0 jed .
SFX a1 0 jemp .
SFX a1 0 jen .
SFX a1 0 jent .
SFX a1 0 jes .
SFX a1 0 joc'h .
SFX a1 0 jod .
SFX a1 0 jomp .
SFX a1 0 jont .
SFX a1 0 jout .
SFX a1 0 o .
SFX a1 0 omp .
SFX a1 0 ont .
SFX a1 0 or .
SFX a1 0 ot .

# Displegadurioù : verboù reizh
SFX d1 Y 46
SFX d1 0 an .
SFX d1 0 as .
SFX d1 0 e .
SFX d1 0 ec'h .
SFX d1 0 ed .
SFX d1 0 emp .
SFX d1 0 en .
SFX d1 0 ent .
SFX d1 0 er .
SFX d1 0 es .
SFX d1 0 et .
SFX d1 0 etañ .
SFX d1 0 etoc'h .
SFX d1 0 ez .
SFX d1 0 fe .
SFX d1 0 fec'h .
SFX d1 0 fed .
SFX d1 0 femp .
SFX d1 0 fen .
SFX d1 0 fent .
SFX d1 0 fes .
SFX d1 0 i .
SFX d1 0 imp .
SFX d1 0 in .
SFX d1 0 int .
SFX d1 0 is .
SFX d1 0 it .
SFX d1 0 je .
SFX d1 0 jec'h .
SFX d1 0 jed .
SFX d1 0 jemp .
SFX d1 0 jen .
SFX d1 0 jent .
SFX d1 0 jes .
SFX d1 0 joc'h .
SFX d1 0 jod .
SFX d1 0 jomp .
SFX d1 0 jon .
SFX d1 0 jont .
SFX d1 0 jout .
SFX d1 0 o .
SFX d1 0 oc'h .
SFX d1 0 omp .
SFX d1 0 ont .
SFX d1 0 or .
SFX d1 0 ot .

# Displegadurioù : verboù reizh gant ur bennrann dre -a, -o et -eu
# kuitaat : kuita-
# pesketa : pesketa-
SFX d2 Y 45
SFX d2 0 an .
SFX d2 0 as .
SFX d2 0 e .
SFX d2 0 ec'h .
SFX d2 0 ed .
SFX d2 0 emp .
SFX d2 0 en .
SFX d2 0 ent .
SFX d2 0 er .
SFX d2 0 es .
SFX d2 0 et .
SFX d2 0 etañ .
SFX d2 0 etoc'h .
SFX d2 0 ez .
SFX d2 0 fe .
SFX d2 0 fec'h .
SFX d2 0 fed .
SFX d2 0 femp .
SFX d2 0 fen .
SFX d2 0 fent .
SFX d2 0 fes .
SFX d2 0 i .
SFX d2 0 imp .
SFX d2 0 in .
SFX d2 0 int .
SFX d2 0 is .
SFX d2 0 it .
SFX d2 0 je .
SFX d2 0 jec'h .
SFX d2 0 jed .
SFX d2 0 jemp .
SFX d2 0 jen .
SFX d2 0 jent .
SFX d2 0 jes .
SFX d2 0 joc'h .
SFX d2 0 jod .
SFX d2 0 jomp .
SFX d2 0 jont .
SFX d2 0 jout .
SFX d2 0 io .
SFX d2 0 omp .
SFX d2 0 ont .
SFX d2 0 or .
SFX d2 0 ot .
SFX d2 0 y .

# Displegadurioù : displegadur dazeilel ar verboù dre -a (pesketa, boueta, ...)
# pesketa : pesketa-
SFX d3 Y 46
SFX d3 0 n .
SFX d3 0 s .
SFX d3 a e .
SFX d3 a ec'h .
SFX d3 a ed .
SFX d3 a emp .
SFX d3 a en .
SFX d3 a ent .
SFX d3 a er .
SFX d3 a es .
SFX d3 a et .
SFX d3 a etañ .
SFX d3 a etoc'h .
SFX d3 a ez .
SFX d3 a fe .
SFX d3 a fec'h .
SFX d3 a fed .
SFX d3 a femp .
SFX d3 a fen .
SFX d3 a fent .
SFX d3 a fes .
SFX d3 a i .
SFX d3 a imp .
SFX d3 a in .
SFX d3 a int .
SFX d3 a is .
SFX d3 a it .
SFX d3 a je .
SFX d3 a jec'h .
SFX d3 a jed .
SFX d3 a jemp .
SFX d3 a jen .
SFX d3 a jent .
SFX d3 a jes .
SFX d3 a joc'h .
SFX d3 a jod .
SFX d3 a jomp .
SFX d3 a jon .
SFX d3 a jont .
SFX d3 a jout .
SFX d3 a o .
SFX d3 a oc'h .
SFX d3 a omp .
SFX d3 a ont .
SFX d3 a or .
SFX d3 a ot .

# Verboù dre -iañ
# glebiañ : gleb-
SFX d4 Y 46
SFX d4 0 fe .
SFX d4 0 fec'h .
SFX d4 0 fed .
SFX d4 0 femp .
SFX d4 0 fen .
SFX d4 0 fent .
SFX d4 0 fes .
SFX d4 0 i .
SFX d4 0 ian .
SFX d4 0 ias .
SFX d4 0 ie .
SFX d4 0 iec'h .
SFX d4 0 ied .
SFX d4 0 iemp .
SFX d4 0 ien .
SFX d4 0 ient .
SFX d4 0 ier .
SFX d4 0 ies .
SFX d4 0 iet .
SFX d4 0 ietañ .
SFX d4 0 ietoc'h .
SFX d4 0 iez .
SFX d4 0 imp .
SFX d4 0 in .
SFX d4 0 int .
SFX d4 0 io .
SFX d4 0 ioc'h .
SFX d4 0 iomp .
SFX d4 0 iont .
SFX d4 0 ior .
SFX d4 0 iot .
SFX d4 0 is .
SFX d4 0 it .
SFX d4 0 je .
SFX d4 0 jec'h .
SFX d4 0 jed .
SFX d4 0 jemp .
SFX d4 0 jen .
SFX d4 0 jent .
SFX d4 0 jes .
SFX d4 0 joc'h .
SFX d4 0 jod .
SFX d4 0 jomp .
SFX d4 0 jon .
SFX d4 0 jont .
SFX d4 0 jout .

# Verboù dre -liañ
# kuzuliañ : kuzuilh-
SFX d5 Y 46
SFX d5 0 fe .
SFX d5 0 fec'h .
SFX d5 0 fed .
SFX d5 0 femp .
SFX d5 0 fen .
SFX d5 0 fent .
SFX d5 0 fes .
SFX d5 0 i .
SFX d5 0 imp .
SFX d5 0 in .
SFX d5 0 int .
SFX d5 0 is .
SFX d5 0 it .
SFX d5 0 je .
SFX d5 0 jec'h .
SFX d5 0 jed .
SFX d5 0 jemp .
SFX d5 0 jen .
SFX d5 0 jent .
SFX d5 0 jes .
SFX d5 0 joc'h .
SFX d5 0 jod .
SFX d5 0 jomp .
SFX d5 0 jon .
SFX d5 0 jont .
SFX d5 0 jout .
SFX d5 ilh lian .
SFX d5 ilh lias .
SFX d5 ilh lie .
SFX d5 ilh liec'h .
SFX d5 ilh lied .
SFX d5 ilh liemp .
SFX d5 ilh lien .
SFX d5 ilh lient .
SFX d5 ilh lier .
SFX d5 ilh lies .
SFX d5 ilh liet .
SFX d5 ilh lietañ .
SFX d5 ilh lietoc'h .
SFX d5 ilh liez .
SFX d5 ilh lio .
SFX d5 ilh lioc'h .
SFX d5 ilh liomp .
SFX d5 ilh liont .
SFX d5 ilh lior .
SFX d5 ilh liot .

# Verboù dre -niañ
# koaniañ : koagn-
SFX d6 Y 52
SFX d6 0 0 . is:imp_p2_sg
SFX d6 0 0 . is:pri_p3_sg
SFX d6 0 fe . is:cni_p3_sg
SFX d6 0 fec'h . is:cni_p2_pl
SFX d6 0 fed . is:cni_impers_sp
SFX d6 0 femp . is:cni_p1_pl
SFX d6 0 fen . is:cni_p1_sg
SFX d6 0 fent . is:cni_p3_pl
SFX d6 0 fes . is:cni_p2_sg
SFX d6 0 i . is:fti_p2_sg
SFX d6 0 imp . is:fti_p1_pl
SFX d6 0 in . is:fti_p1_sg
SFX d6 0 int . is:fti_p3_pl
SFX d6 0 is . is:past_p1_sg
SFX d6 0 it . is:imp_p2_pl
SFX d6 0 it . is:pri_p2_pl
SFX d6 0 je . is:cip_p3_sg
SFX d6 0 jec'h . is:cip_p2_pl
SFX d6 0 jed . is:cip_impers_sp
SFX d6 0 jemp . is:cip_p1_pl
SFX d6 0 jen . is:cip_p1_sg
SFX d6 0 jent . is:cip_p3_pl
SFX d6 0 jes . is:cip_p2_sg
SFX d6 0 joc'h . is:past_p2_pl
SFX d6 0 jod . is:past_impers_sp
SFX d6 0 jomp . is:past_p1_pl
SFX d6 0 jon . is:past_p1_sg
SFX d6 0 jont . is:past_p3_pl
SFX d6 0 jout . is:past_p2_sg
SFX d6 gn nian . is:pri p1 sg
SFX d6 gn nias . is:past_p3_sg
SFX d6 gn nie . is:pii_p3_sg
SFX d6 gn niec'h . is:pii_p2_pl
SFX d6 gn nied . is:pii_impers_sp
SFX d6 gn niemp . is:pii_p1_pl
SFX d6 gn nien . is:pii_p1_sg
SFX d6 gn nient . is:imp_p3_pl
SFX d6 gn nient . is:pii_p3_pl
SFX d6 gn nier . is:pri_impers_sp
SFX d6 gn nies . is:pii_p2_sg
SFX d6 gn niet . is:imp_p3_sg
SFX d6 gn niet . is:pp
SFX d6 gn nietañ . is:sup
SFX d6 gn nietoc'h . is:comp
SFX d6 gn niez . is:pri_p2_sg
SFX d6 gn nio . is:fti_p3_sg
SFX d6 gn nioc'h . is:fti_p2_pl
SFX d6 gn niomp . is:imp_p1_pl
SFX d6 gn niomp . is:pri_p1_pl
SFX d6 gn niont . is:pri_p3_pl
SFX d6 gn nior . is:fti_impers_sp
SFX d6 gn niot . is:fti_p2_pl
